【裁判字號】    98,訴,1779
【裁判日期】    980605
【裁判案由】    毒品危害防制條例
【裁判全文】
臺灣板橋地方法院刑事判決              98年度訴字第1779號
公  訴  人  臺灣板橋地方法院檢察署檢察官
被      告  甲○○
                    （另案於臺灣臺北監獄臺北分監執行）
上列被告因違反毒品危害防制條例案件，經檢察官提起公訴（98
年度毒偵字第2148號），被告於準備程序中對被訴之事實為有罪
陳述，本院合議庭裁定由受命法官獨任行簡式審判程序，並判決
如下：
    主  文
甲○○施用第一級毒品，累犯，處有期徒刑拾月。
    事  實
一、甲○○前因施用毒品案件，經本院以九十二年度毒聲字第二
    五０一裁定送觀察、勒戒後，因認無繼續施用毒品之傾向，
    而於民國九十二年九月四日觀察、勒戒執行完畢釋放出所，
    並經臺灣板橋地方法院檢察署檢察官於同年月五日以九十二
    年度毒偵字第二六五一號不起訴處分確定。甲○○於上開觀
    察、勒戒執行完畢釋放後五年內，復於九十三年間因連續施
    用第一級毒品案件，經本院以九十三年度訴字第一三０六號
    判處有期徒刑十月確定，於九十四年九月二十八日執行完畢
    。其又於九十五年間因施用第一級毒品案件，經本院以九十
    五年度訴字第九二八號判處有期徒刑一年確定，嗣經本院以
    九十六年度聲減字第八三五號裁定減刑為有期徒刑六月確定
    ，於九十六年七月十六日執行完畢。詎甲○○未知悔悟，明
    知海洛因係毒品危害防制條例所規定之第一級毒品，不得非
    法持有、施用，竟於上開觀察、勒戒執行完畢釋放後五年內
    ，犯施用第一級毒品罪並經法院科刑處罰後，復基於施用第
    一級毒品海洛因之犯意，於九十八年二月六日上午某時許（
    起訴書略載為同日晚間十一時為警查獲採尿前回溯二十六小
    時內某時），在臺北縣三重市○○街六四巷十二之一號二樓
    住處，以將毒品海洛因摻水稀釋置於注射針筒內，並注射至
    身體之方式，施用第一級毒品海洛因。嗣甲○○於九十八年
    二月六日晚間十一時許，在臺北縣三重市○○路○段四十二
    號「陳魯肉飯餐廳」內，其與吳江育、黃育吉（另案審理）
    同為警查獲，再經警於警局採集甲○○之尿液送驗，結果呈
    毒品海洛因代謝物嗎啡陽性反應，始悉上情。
二、案經臺北縣政府警察局三重分局報請臺灣板橋地方法院檢察
    署檢察官偵查起訴。
    理  由
一、訊據被告甲○○對於上揭時地施用第一級毒品海洛因之事實
    ，於偵查及本院審理中坦承不諱。又被告經警查獲所採集尿
    液經送鑑定，亦呈海洛因代謝物嗎啡，有臺灣檢驗科技股份
    有限公司九十八年二月十九日（檢體編號Ｃ0000000
    號）濫用藥物檢驗報告、姓名代碼對照表、扣押物品清單在
    卷可稽。查被告前因施用毒品案件，經本院以九十二年度毒
    聲字第二五０一裁定送觀察、勒戒後，因認無繼續施用毒品
    之傾向，於九十二年九月四日觀察、勒戒執行完畢釋放出所
    ，並經臺灣板橋地方法院檢察署檢察官於同年月五日以九十
    二年度毒偵字第二六五一號不起訴處分確定；復於九十三年
    間因連續施用第一級毒品案件，經本院以九十三年度訴字第
    一三０六號判處有期徒刑十月確定等情，有臺灣高等法院被
    告前案紀錄表附卷可憑，足認被告係觀察、勒戒執行完畢釋
    放後五年內犯施用第一級毒品罪並經法院科刑處罰，再犯本
    案施用第一級毒品罪。本案事證明確，被告犯行洵堪認定，
    應依法論科。
二、按海洛因係毒品危害防制條例第二條第二項第一款所明定之
    第一級毒品，不得非法持有、施用。核被告所為，係犯毒品
    危害防制條例第十條第一項之施用第一級毒品海洛因罪。其
    施用第一級毒品海洛因前持有海洛因之低度行為，應為施用
    海洛因之高度行為所吸收，不另論罪。查被告有事實欄所載
    之有期徒刑執行完畢紀錄，有前開臺灣高等法院被告前案紀
    錄表可按，其於有期徒刑之執行完畢後五年內，故意再犯本
    件有期徒刑以上之罪，為累犯，應依刑法第四十七條第一項
    之規定加重其刑。爰審酌被告犯罪之動機、目的、手段、所
    生危害，其施用毒品戕害一己之身心健康，尚未對他人造成
    損害，兼衡被告自承因罹患癌症而施用毒品止痛，及其國中
    肄業之智識程度，暨犯後坦承犯行之態度等一切情狀，量處
    如主文所示之刑。至員警在查獲地點扣得之吸管五支、殘渣
    袋一只等物，被告雖於偵查中供稱該扣案物係其所有，但其
    於警詢、本院審理中均否認係其所有之物，而與被告同為警
    查獲之吳江育、黃育吉及證人陳碧珠於警詢時並未指稱上開
    扣案物係被告所有，且上開查獲地點並非被告之住處或其管
    領之處所，堪認被告警詢、審理中供述扣案物非其所有等語
    ，尚非無據；此外，本院復無其他積極證據證明該扣案物係
    被告所有或與其本案施用毒品犯行有何關聯，自不予宣告沒
    收銷燬或沒收，附此敘明。
據上論斷，應依刑事訴訟法第二百七十三條之一第一項、第二百
九十九條第一項前段，毒品危害防制條例第十條第一項，刑法第
十一條前段、第四十七條第一項，判決如主文。
本案經檢察官鄭潔如到庭執行職務。
中    華    民    國    98    年    6     月    5     日
                  刑事第十二庭  法  官  楊 志 雄
以上正本證明與原本無異。
如不服本判決應於送達後十日內向本院提出上訴狀。
                                書記官  陳 春 銘
中    華    民    國    98    年    6     月    5     日
附錄本案論罪科刑法條全文：
毒品危害防制條例第十條第一項
施用第一級毒品者，處六月以上五年以下有期徒刑。


司法院資訊處製作；財團法人民間司法改革基金會備份。
